臺灣高雄地方法院刑事附帶民事訴訟判決　　　　　　九十二年度附民字第一四五號
　　原　　　告　甲○○
　　被　　　告　乙○○
右列被告因詐欺案件（本院九十二年度易字第七五三號），經原告提起附帶民事訴訟
，請求損害賠償，本院判決如左：
    主  文
被告應給付原告新台幣陸拾玖萬玖仟元，及自民國九十二年十一月二十五日起至清償
日止，按週年利率百分之五計算之利息。
    事實及理由
一、原告起訴主張；被告乙○○於民國八十九年二、三月間，認識原告甲○○後，竟
    意圖為自己不法所有，向原告表示其在高雄市○○路有仲琦代客操作公司，願代
    為操作股票，惟必須將款項匯入其帳戶內操作，致使原告陷於錯誤，而於同年三
    月十日上午，將新台幣（下同）七十萬元匯入被告之高雄區中小企業銀行屏東分
    行，帳號：00000000000000號活期儲蓄存款帳戶內，詎被告於取
    得上開款項後，即分次提領，除原告曾以提款卡提領之一千元外，被告於半個月
    內將原告之匯款領取一空，迄今尚未返還。本件被告既故意不法侵害原告之權利
    ，對原告因此所受損害自應負損害賠償責任，為此依民法侵權行為之法律關係，
    請求被告予以賠償，並聲明：被告應給付原告六十九萬九千元，及自起訴狀繕本
    送達之翌日起至清償日止，按週年利率百分之五計算之利息。被告聲明及陳述：
    同意給付原告請求之金額。
二、按因故意或過失，不法侵害他人之權利者，負損害賠償責任，民法第一百八十四
    條第一項前段定有明文。次按因犯罪而受損害之人，於刑事訴訟程序得附帶提起
    民事訴訟，對於被告及依民法負賠償責任之人，請求回復其損害。刑事訴訟法第
    四百八十七條第一項定有明文。又按附帶民事訴訟之判決，應以刑事訴訟判決所
    認定之事實為據，刑事訴訟法第五百條前段亦有明文。
三、查：本件原告起訴主張被告詐欺取財之事實，業據本院九十二年度易字第七五三
    號號刑事判決判處被告有罪在案，是堪認原告主張之事實為真實。被告既故意不
    法侵害原告之財產權，則原告依據侵權行為之法律關係請求被告負損害賠償責任
    ，洵屬有據。又本件被告故意不法詐欺原告七十萬元，扣除經原告自行領回一千
    元外，尚餘六十九萬九千元未經返還，從而原告本於侵權行為之法律關係，請求
    被告給付六十九萬九千元及自附帶民事起訴狀繕本送達之翌日（即九十二年十一
    月二十五日）起至清償日止，按週年利率百分之五計算之利息，即屬正當，應予
    准許。
據上論結，原告之訴為有理由，應依刑事訴訟法第五百零二條第二項，判決如主文。
中    華    民    國    九十三    年      一      月        十九        日
                                  臺灣高雄地方法院刑事第十一庭
                                      審判長法  官  徐  美  麗
                                            法  官  高  增  泓
                                            法  官  陳  億  芳
右為正本，係照原本作成，證明與原本無異。
如不服本判決，非對於刑事判決有上訴時，不得上訴，並應於送達後十日內，向本院
提出上訴狀。
                                            書記官  李  梅  芬
中    華    民    國    九十三    年      一      月        二十        日
